臺灣屏東地方法院刑事裁定
                                      110年度訴字第537號
公  訴  人  臺灣屏東地方檢察署檢察官
被      告  潘聖璋



選任辯護人  陳錦昇律師（法扶律師）        
            鄭伊鈞律師（法扶律師）
上列被告因違反毒品危害防制條例案件（本院110年度訴字第537
號），不服本院於中華民國111年1月17日所為延長羈押裁定，提
起抗告，經管轄之第二審臺灣高等法院高雄分院以111年度抗字
第37號裁定撤銷發回，本院更為裁定如下：
    主  文
甲○○自民國壹佰壹拾壹年壹月貳拾柒日起延長羈押貳月，並禁
止接見通信。
    理  由
一、按羈押被告，審判中不得逾3 月，但有繼續羈押之必要者，
    得於期間未滿前，經法院依刑事訴訟法第101 條或第101 條
    之1 之規定訊問被告後，以裁定延長之；延長羈押期間，審
    判中每次不得逾2 月，刑事訴訟法第108 條第1 項、第5 項
    分別定有明文。次按被告經法官訊問後，認為犯罪嫌疑重大
    ，而有左列情形之一，非予羈押，顯難進行追訴、審判或執
    行者，得羈押之︰一、逃亡或有事實足認為有逃亡之虞者。
    二、有事實足認為有湮滅、偽造、變造證據或勾串共犯或證
    人之虞者。三、所犯為死刑、無期徒刑或最輕本刑為5 年以
    上有期徒刑之罪，有相當理由認為有逃亡、湮滅、偽造、變
    造證據或勾串共犯或證人之虞者，刑事訴訟法第101 條第1
    項亦有明文。又被告經法官訊問後，認為犯下列各款之罪，
    其嫌疑重大，有事實足認為有反覆實行同一犯罪之虞，而有
    羈押之必要者，得羈押之：十、毒品危害防制條例第4條第1
    項至第4項之罪，刑事訴訟法第101條之1第1項第10款亦有明
    文。再羈押之目的在於確保刑事偵查、審判程序之完成，及
    刑事執行之保全，或預防反覆實施特定犯罪。被告有無繼續
    羈押之必要，事實審法院本得斟酌訴訟進行程度及其他一切
    情形而為認定，故受羈押之被告除確有刑事訴訟法第114條
    所列情形之一，經具保聲請停止羈押不得駁回外，如以其他
    原因聲請具保停止羈押，其應否准許，事實審法院自有認定
    裁量之權（最高法院100年度台抗字第138號裁定意旨參照）
    。
二、經查，被告甲○○因違反毒品危害防制條例案件，經檢察官提
    起公訴，於民國110 年10月27日經本院訊問後，認被告涉犯
    毒品危害防制條例第4 條第3 項、第4 項、第6 項之販賣第
    三、四級毒品未遂罪嫌疑重大；又本案被告所涉販賣第三、
    四級毒品為最輕本刑5年以上有期徒刑之重罪，衡情有相當
    理由足認有畏罪逃亡之虞；再被告就本案販賣毒品與共犯少
    年間之分工，供述前後不一，所供亦與其餘到案共犯少年互
    有歧異，且被告之毒品來源即上手尚未到案，有事實足認有
    勾串共犯之虞，而有羈押之原因及必要，爰裁定自110 年10
    月27日起羈押3 月，並禁止接見、通信在案。
三、嗣因被告不服本院111年1月17日所為延長羈押裁定，提起抗
    告，經臺灣高等法院高雄分院於111年2月21日以111年度抗
    字第37號裁定撤銷發回，惟本院認被告仍有繼續延長羈押之
    原因及必要，理由如下：
　㈠被告雖已坦承犯行，且有卷內之供述、非供述證據可佐，足
    認其涉犯毒品危害防制條例第4條第3項、第4項、第6 項之
    販賣第三、四級毒品未遂罪之犯罪嫌疑重大；然其所犯上開
    之罪均為最輕本刑5年以上有期徒刑之重罪，販賣未遂之毒
    品咖啡包數量多達30包，堪認其犯罪情節並非輕微，可預期
    將來量處之刑度非輕，衡情其逃匿以規避後續審判程序進行
    及刑罰執行之可能性亦隨之增加，客觀上有相當理由認被告
    有畏刑而逃之虞。
　㈡又關於被告與警方聯繫販毒之過程，被告先於本院準備程序
    時供稱：我跟楊○坪都有跟警察連繫交易事宜等語（見本院
    卷第92頁）；復於本院延押訊問時供稱與警方聯繫交易毒品
    之人僅被告1人（見本院卷第146頁），此情核與共犯少年秦
    ○璿於警詢中供稱：是我本人向警方聯繫交易毒品等語（見
    警卷第23頁）以及共犯少年楊○坪於少年法院調查時供稱：
    主要是甲○○、秦○璿在使用手機，但與警方聯繫毒品之人為
    甲○○，因為當時是我騎車載甲○○等語（見本院卷第173頁）
    均互有歧異；再關於被告與共犯少年之分工及共犯情節，被
    告於本院準備程序時供稱：我刊登毒品咖啡包訊息時有跟楊
    ○坪、秦○璿說要賣，他們到現場之前就知道我們要去賣了；
    另外我也有事前跟楊○坪、秦○璿說如果有賣成功要分給他們
    金錢等語（見本院卷第92頁），此情亦與共犯少年秦○璿於
    少年法院調查時供稱：我跟甲○○去找楊○坪之前，我不知道
    要去交易毒品等語（見本院卷第183頁）以及共犯少年楊○坪
    於少年法院調查時供稱：我剛開始不知道他們要賣毒品，我
    是到屏東才知道的；我沒有跟甲○○、秦○璿一起賣毒品等語
    （見本院卷第171頁、第177頁）互不相符，足見被告與共犯
    少年間就與警方聯繫販毒之過程分工、共犯人數等關係本案
    重要事項之供述前後不一且互相矛盾，則以被告準備程序時
    所供，相較於共犯少年所供，顯有卸責於共犯少年之嫌，難
    認被告無為求減自己之刑責，而影響共犯少年進而與之勾串
    之虞。
　㈢再被告本案係以網路「抖音」社群平台向不特定多數人散布
　　販賣毒品咖啡包之訊息，經與購毒者聯繫後，再與共犯少年
    一同前往進行毒品交易，此種販賣模式加速毒品流竄，危害
    社會治安及國民健康甚鉅，幸經員警喬裝之買家查獲，始未
    將毒品流竄出去，足認被告不僅有能力尋得充足之毒品來源
    ，且得透過網路大量販售；而被告於本院準備程序時供稱：
    因為我是一次拿了50包毒品咖啡包，故除了本案以外，我之
    前已經先賣過20包等語（見本院卷第92頁），嗣於本院延押
    訊問時又翻異前詞否認此節（見本院卷第146頁），益徵其
    供詞反覆，且卸責態度明顯，於全案審結之前難認無翻供並
    請求詰問共犯少年進而與之勾串之可能，且因其曾自承有販
    毒之事實，亦有事實足認有反覆實施同一犯罪之虞。
　㈣本院綜合上情，認被告犯罪嫌疑重大，且有上開羈押之原因
    ，倘非予羈押，難以避免被告上述勾串共犯少年及再犯之風
    險，並考量被告所涉本案販毒行為危害社會治安甚鉅，兼衡
    國家刑事司法權之有效行使、社會秩序及公共利益之維護、
    被告人身自由受限制之程度，認對被告維持羈押處分應屬適
    當、必要，且合乎比例原則，故目前尚無法以具保替代，而
    仍有繼續羈押之必要，是被告之羈押期間，仍應自111 年1 
    月27日起延長2 月，並禁止接見、通信。
四、至被告雖於本院延押訊問中以「希望可以新臺幣（下同）5 
    萬元交保」；其辯護人則以「被告已坦承犯行，無串證之必
    要性；且農曆春節將至，希望給予被告交保候傳之機會」為
    由請求具保停止羈押，惟本院依據上述理由，認本案仍有上
    開羈押之原因及必要，復無刑事訴訟法第114條各款所定不
    得駁回具保聲請停止羈押之情形，是被告及其辯護人具保停
    止羈押之聲請並無理由，應予駁回，附此敘明。
五、依刑事訴訟法第108 條第1 項、第5 項，裁定如主文。
中　　華　　民　　國　  111 　年　　2 　　月　　22　　日
                  刑事第二庭審判長   法  官  莊鎮遠
                                     法  官  曾思薇
                                     法  官  吳昭億
以上正本證明與原本無異。
如不服本裁定應於裁定送達後5日內向本院提出抗告書狀敘述抗
告之理由抗告於臺灣高等法院高雄分院。
中　　華　　民　　國　　111 　年　　2 　　月　　23　　日
                                     書記官  蕭秀蓉